【裁判字號】    90,易,294
【裁判日期】    900621
【裁判案由】    竊盜
【裁判全文】
臺灣嘉義地方法院刑事判決                            九十年度易字第二九四號
    公  訴  人  臺灣嘉義地方法院檢察署檢察官
    被      告  乙○○
右列被告因竊盜案件，經檢察官提起公訴（九十年度偵字第一五三二號），本院判決
如左：
    主  文
乙○○連續攜帶兇器竊盜，累犯，處有期徒刑拾月。扣案之鑰匙壹把沒收。
    事  實
一、乙○○素行不良，曾因違反麻醉藥品管理條例、妨害風化及妨害家庭案件，分別
    經本院判處有期徒刑六月、一年二月、六月確定，並定其應執行刑有期徒刑一年
    十月確定，甫於民國八十七年三月二十八日執行完畢，復因竊盜案件，經本院於
    八十九年十二月二十一日以八十九年度易字第一一五二號判決處有期徒刑四月，
    於九十年二月九日確定。仍不知悔改，竟基於意圖為自己不法所有之概括犯意，
    先於九十年二月十四日晚上十一時許，在嘉義市○○路二十三號前，以其所有之
    鑰匙一把竊取吳丁財所有之車牌號碼ＨＩＬ—８８９號重型機車一輛得手，再於
    同年月二十日晚上十一時許，在嘉義市後火車站附近之非屬火車站範圍內某處，
    以不詳之人所有客觀上足供為兇器使用之鐵質固定扳手一支（公訴意旨誤為徒手
    ）竊取甲○○所有之ＬＰＰ—８０２號機車車牌一面得手後，改懸於竊自吳丁財
    之機車上，並將ＨＩＬ—８８９號機車車牌丟棄於嘉義縣民雄鄉牛稠溪內。乙○
    ○於同年月二十三日傍晚六時許騎乘改懸車牌之上開機車，在嘉義市○○路、國
    華街口遇警查緝而逃逸，旋又將ＬＰＰ—８０２號機車車牌拆下，亦丟棄於牛稠
    溪內。嗣於九十年三月二日下午四時三十分許，乙○○在嘉義市○○路五百六十
    六巷二十七弄二十九號前，因騎乘上開機車為警查獲，並扣得吳丁財所有未懸掛
    車牌之上開機車一輛，及乙○○所有供竊取機車所用之鑰匙一把。
二、案經嘉義市警察局移送臺灣嘉義地方法院檢察署檢察官偵查起訴。
    理  由
一、訊據被告乙○○對於右揭犯罪事實坦承不諱，核與被害人吳丁財、甲○○於警訊
    、檢察官偵查及本院審理中所指述之被害情節相符（警卷第三頁、偵查卷第二二
    頁、本院九十年五月十五日訊問筆錄第一頁至第三頁），此外並有被害人吳丁財
    所有之上開機車一輛及被告所有供行竊該機車之鑰匙一把扣案（其中吳丁財之機
    車業已發還），有搜索扣押證明筆錄、被害報告單、保管書各一紙及車輛竊盜車
    牌失竊資料個別查詢報表二紙在卷可稽（警卷第四頁、第七頁、第八頁、第十一
    頁、第十二頁）。再者，被告係持長約十二公分之鐵質固定扳手竊取被害人甲○
    ○之機車車牌，此經被告自承屬實（本院九十年六月七日審判筆錄第三頁、第四
    頁），雖該扳手未據扣案，然衡諸常情，機車車牌一般均以鏍絲、鏍帽固定於機
    車尾部，除非利用拆卸工具，否則無法徒手取下，足見被告所供應係真正。綜上
    所陳，被告之自白與事實相符，可以採信，事證明確，其犯行堪以認定。
二、被告以自備之鑰匙竊取被害人吳丁財之機車，核其所為，係犯刑法第三百二十條
    第一項之竊盜罪。被告持長約十二公分之鐵質固定扳手竊取被害人甲○○之機車
    車牌，該扳手客觀上顯然足以對人之生命、身體、安全構成威脅，應屬具有危險
    性之兇器無訛，核其所為，係犯刑法第三百二十一條第一項第三款之攜帶兇器竊
    盜罪，公訴意旨漏未斟酌此點，而認被告此部分所犯係同法第三百二十條第一項
    之竊盜罪，尚有未洽，惟其基本事實同一，本院自應予以審理，並變更其起訴法
    條。被告竊取被害人吳丁財之機車與被害人甲○○之車牌後，先後將二人所有之
    車牌分別丟棄於溪中之行為，既未另行侵害被害人之其他財產法益，且其竊盜前
    行為已足以吸收丟棄車牌後行為之不法內涵與罪責內涵，乃屬學說上所謂「不罰
    之後行為」，均不另論罪。被告先後二次竊盜行為，時間緊接，犯罪基本構成要
    件相同，顯係基於概括犯意為之，應依刑法第五十六條連續犯規定從一較重之刑
    法第三百二十一條第一項第三款攜帶兇器竊盜罪處斷，並加重其刑。查被告曾因
    違反麻醉藥品管理條例、妨害風化及妨害家庭案件，分別經本院判處有期徒刑六
    月、一年二月、六月確定，並定其應執行刑有期徒刑一年十月確定，甫於八十七
    年三月二十八日執行完畢，此有台灣高等法院被告全國前案紀錄表在卷可按，其
    於有期徒刑執行完畢後，五年內再犯本件有期徒刑以上之罪，為累犯，應依刑法
    第四十七條規定遞加重其刑。又被告復因竊盜案件，經本院於八十九年十二月二
    十一日以八十九年度易字第一一五二號判決處有期徒刑四月，於九十年二月九日
    確定，除有上開前案紀錄表外，並有確定判決一件附卷可憑，核該案犯罪情節與
    本案雷同，顯見被告一犯再犯，毫無悔改之意。爰酌被告年輕力壯，不思向上，
    連續多次竊取他人財物，危害國民之財產法益，惟犯後尚能坦承犯行態度良好及
    其他一切情狀，量處如主文所示之刑，以資懲儆。扣案之鑰匙一把為被告所有，
    且係供犯罪所用之物，業據其供承在卷，應依刑法第三十八條第一項第二款宣告
    沒收。另固定扳手雖係供被告行竊所用之物，然非被告所有，業據其供述無訛，
    爰不宣告沒收，併予敘明。
據上論斷，應依刑事訴訟法第二百九十九條第一項前段、第三百條，刑法第五十六條
、第三百二十一條第一項第三款、第四十七條、第三十八條第一項第二款，判決如主
文。
本案經檢察官陳連發到庭執行職務。
中    華    民    國      九十        年      六        月      廿一    日
                                      臺灣嘉義地方法院刑事第二庭
                                          審判長法  官  許  進  國
                                                法  官  許  兆  慶
                                                法  官  廖  政  勝
右正本證明與原本無異。
如不服本判決，應於判決送達後十日內向本院提出上訴狀( 應附繕本 )。
中    華    民    國      九十        年      六        月      廿一    日
                                                書記官  陳  湘  蓉
附錄本案論罪科刑法條全文：
刑法第三百二十一條第一項第三款
犯竊盜罪而有左列情形之一者，處六月以上五年以下有期徒刑：
三  攜帶兇器而犯之者。


司法院資訊處製作；財團法人民間司法改革基金會備份。
